臺灣士林地方法院交通事件裁定　　　　100年度交聲字第381號
原處分機關　臺北市交通事件裁決所
異　議　人
即受處分人　陳敏樺
　　　　　　　　　　　號
上列異議人即受處分人因違反道路交通管理處罰條例事件，不服
原處分機關臺北市交通事件裁決所中華民國100 年4 月1 日北市
裁罰字第裁22-AEZ006391號裁決（原舉發單號：第AEZ006391 號
），向本院聲明異議，本院裁定如下：
    主  文
異議駁回。
    理  由
一、原舉發及處分意旨略以：異議人即受處分人陳敏樺於民國一
    百年三月十四日凌晨零時五分許，駕駛五Ｄ—九五五號營業
    小客車，由東向西，行經有燈光號誌管制之臺北市○○區○
    ○街二二一巷巷口時，闖紅燈後直行，因依道路交通管理處
    罰條例第五十三條第一項、第六十三條第一項（漏載第三款
    ）規定，裁處異議人罰鍰新臺幣（下同）二千七百元，並記
    違規點數三點。
二、異議意旨略以：伊沒有闖紅燈，警員卻在距二二一巷巷口約
    一點三公里處方攔伊下車，硬說伊闖紅燈要開罰，警員提供
    的錄影只是後來警員開單的過程，不能證明伊闖紅燈，原處
    分予以裁罰，顯有違誤，為此聲明異議，請求撤銷原處分另
    為適法處分云云。
三、經查，證人即舉發警員黃嘉坤到庭證稱：「當時我跟警員陳
    泳翰服巡邏勤務，我們從福德街二二一巷山上下來，那時二
    二一巷南北向是綠燈，我們騎到巷口大約一、二十公尺的地
    方，看到計程車飛快的由東向西闖紅燈，我們就轉彎追上去
    ，過了三個路口在成福路攔下異議人，異議人表示那天心情
    不好，請我們開輕一點，我們沒有同意，異議人就拒收，攔
    下異議人後我們有錄影存證」、「當時是半夜十二點左右，
    異議人前面還有一臺小客車，異議人開很快，我們在後面追
    ，我看到異議人闖紅燈時，只有他一部車子」、「當時南北
    向是綠燈，我們轉彎後去追計程車，東西向還是紅燈，直到
    我們追異議人到下個路口，東西向才變綠燈」、「後來異議
    人拒收紅單，我有告知他到案日期及處所」、「我看到計程
    車過福德街二二一巷巷口時，到我轉過去開始追計程車，中
    間約兩秒鐘，當時我們也差不多快到路口了」等語（本院一
    百年五月三十一日筆錄），並提出地圖一份為證，衡諸黃嘉
    坤係騎乘機車前行經過交叉路口，理應特別注意前方燈號及
    車輛動態，且當時正值深夜，不論車燈或交通燈號，理應甚
    易分辨清楚，路上除異議人車輛外，又僅有一部小客車，是
    黃嘉坤當無誤認現場狀況之虞，佐以黃嘉坤不過本於個人之
    警察職務在該處巡邏，因偶然目睹本件違規，遂加以舉發，
    本身與異議人並不相識，無誣攀異議人之必要等情，應足認
    黃嘉坤前開證詞，可以採信，是以，異議人駕車闖紅燈後直
    行之違規事實，已堪認定，應依法裁罰。
四、異議人雖以前詞置辯，惟查，經本院勘驗警員側錄之錄影光
    碟結果，異議人遭黃嘉坤等警員攔下後，先稱：伊沒有注意
    到是紅燈云云，繼而要求警員改開較輕罰單等語，有勘驗筆
    錄在卷可稽（本院一百年五月三十一日筆錄），顯有默認闖
    紅燈之意，即異議人在本院審理時亦陳稱：我如果有衝，也
    是黃燈過一半了等語（同上筆錄），益徵黃嘉坤前揭證詞可
    信，異議人所辯：伊並未闖紅燈云云，殊不可信。再者，依
    黃嘉坤所述，其係在南北向道路目擊異議人闖越東西向紅燈
    後，方即轉彎追趕異議人，且異議人當時車速不低，是則，
    有此轉彎耽擱，且當時深夜無車，縱然異議人前行一點三公
    里後方遭黃嘉坤攔下，也不違常情，遑論任何人一旦有違規
    行為，警員均得依法舉發，此與違規行為、舉發地點間之距
    離遠近無關，所謂一點三公里之距離，亦係異議人自己估算
    ，並無客觀數據可佐，異議人所述：警員在距離福德街二二
    一巷巷口一點三公里處，方將伊攔下開單云云，縱使屬實，
    亦不足採為有利於其之認定。另按，道路交通管理處罰條例
    對闖紅燈之違規行為，並未限制其採證方式，本件黃嘉坤既
    然在現場目睹異議人違規，自得以證人身分到庭陳述其親身
    經歷，作為認定異議人違規之證據，僅其證詞是否可採而已
    ，至於其證詞如何可信，則已如前述。不僅如此，自實務作
    業而言，交通違規事件往往在瞬間發生，其時迅速，稍縱即
    逝且難以回復，事實上不便以攝影或錄影器材取證之情形，
    所在多有，且該等違規事實往往由人之感官即可充分判定，
    未必均需以科學儀器始能偵測得知，故而，如強求警員一律
    需提出錄影或採證照片，未免強人所難，且必將大幅提高交
    通管理之行政成本，嚴重削弱道路交通管理之行政效能，揆
    諸實際實屬窒礙難行，反而有違道路交通管理處罰條例在維
    護整體交通秩序、安全之行政目的，準此，異議人所辯：警
    員並未提出伊現場違規的證據等語，仍不足執為有利於其之
    認定。綜上，異議人所辯，均不可採。
五、按交通法庭認為聲明異議無理由者，應以裁定駁回之，道路
    交通事件處理辦法第十八條定有明文。次按，「汽車駕駛人
    ，行經有燈光號誌管制之交岔路口闖紅燈者，處新臺幣一千
    八百元以上五千四百元以下罰鍰」，道路交通管理處罰條例
    第五十三條第一項定有明文；上開情形依同條例第六十三條
    第一項第三款規定，並應記違規點數三點。經查，異議人確
    有前揭闖紅燈後直行之違規事實，已如前述，原處分機關因
    依前開規定，並參酌「違反道路交通管理事件統一裁罰基準
    表」表列事項，裁處異議人罰鍰二千七百元，並記違規點數
    三點，經核並無不合，異議人以其並未闖紅燈為由，向本院
    聲明異議，為無理由，應予駁回，爰裁定如主文。
據上論斷，應依道路交通事件處理辦法第十八條，裁定如主文。
中    華    民    國    100   年    5     月    31    日
                      交通法庭  法  官  陳彥宏
以上正本證明與原本無異。
如不服本裁定應於送達後5日內向本院提出抗告狀。
                                書記官  劉致芬
中    華    民    國    100   年    5     月    31    日